臺灣屏東地方法院刑事判決　　　　　　　　　　　　　九十三年度訴字第八三０號
　　公　訴　人　臺灣屏東地方法院檢察署檢察官
　　被　　　告　甲○○　男　二.
　　被　　　告　丁○○　男　三.
　　被　　　告　壬○○
　　共　　　同
　　指定辯護人　本院公設辯護人　戊○○
右列被告因強盜等案件，經檢察官提起公訴（九十二年度偵字第五三二八號、第三七
五０號、第三四七二號），本院判決如左：
    主      文
甲○○連續意圖為自己不法之所有，結夥三人以上，攜帶兇器，以強暴至使不能抗拒
，而取他人之物，累犯，處有期徒刑柒年捌月。褫奪公權伍年。扣案之西瓜刀壹把、
未扣案之水果刀壹把及鐵棍壹支，均沒收。又共同攜帶兇器竊盜，因防護贓物，當場
施以強暴，累犯，處有期徒刑柒年肆月。褫奪公權伍年。扣案之西瓜刀壹把、手套壹
個、黃色雨衣貳件，均沒收。應執行有期徒刑拾肆年。褫奪公權伍年。扣案之西瓜刀
壹把、手套壹個、黃色雨衣貳件、未扣案之水果刀壹把及鐵棍壹支，均沒收。
丁○○連續意圖為自己不法之所有，結夥三人以上，攜帶兇器，以強暴至使不能抗拒
，而取他人之物，累犯，處有期徒刑柒年拾月，褫奪公權伍年。扣案之西瓜刀壹把、
水果刀壹把、手套壹個、口罩個、未扣案之水果刀壹把及鐵棍壹支，均沒收。
壬○○共同攜帶兇器竊盜，因防護贓物，當場施以強暴，處有期徒刑柒年貳月。褫奪
公權伍年。扣案之扣案之西瓜刀壹把、手套壹個、黃色雨衣貳件，均沒收。
　　事　　　實
一、甲○○曾於民國九十年間因公共危險案件，經本院九十一年屏交簡字第二一號判
    處有期徒刑三月確定，於九十一年六月二十一日易科罰金執行完畢。丁○○曾於
　　九十年間因竊盜案件，經本院九十年易字第一三一八號判處有期徒刑十月確定，
　  於九十二年四月五日執行完畢。詎其二人不知悔改，與壬○○結夥三人，意圖為
    自己不法之所有，本於強盜之概括犯意聯絡，攜帶客觀上足供兇器使用之甲○○
    所有之水果刀或壬○○所有之西瓜刀或鐵棍，或穿戴由壬○○所提供之帽子、口
    罩、手套等物，連續為下列強盜行為：
（一）於九十二年六月一日四時二十分許，共同騎乘車牌號碼不詳之機車至屏東縣麟
      洛鄉○○路一二０號「界揚超商」，推由甲○○、壬○○進入超商內，丁○○
      則在外把風接應，甲○○、壬○○二人均頭戴全罩式安全帽入內後，甲○○即
      進入櫃檯內以水果刀指向超商店員廖昆龍，大喊搶劫後喝令廖昆龍將錢裝在購
      物袋內，廖昆龍遂利用裝錢之機會，啟動收銀機的警鈴裝置，惟遭壬○○斥喝
      「你按什麼」並持鐵棍敲打廖昆龍頭部，以此強暴方式至使廖昆龍不能抗拒，
      因而交付收銀機內現金新台幣（下同）七千餘元。得手後，由丁○○騎乘機車
      搭載甲○○、壬○○逃離現場，並於逃逸途中將上開作案所用之水果刀、鐵棍
      、安全帽等物丟棄於路旁。
（二）於九十二年六月八日十七時三十分許，由甲○○駕駛其母親所有之黑色自小客
      車，搭載丁○○、壬○○二人，至屏東縣內埔鄉竹圍村壽埤巷五一三之一號乙○○所經營之「菁葉檳榔攤」，推由丁○○、壬○○二人進入店內，甲○○則
      在外把風接應，丁○○、壬○○二人均戴帽子、口罩入內後，丁○○持西瓜刀
      押住乙○○，並喝令乙○○不許動，壬○○即搜括抽屜內財物，惟因抽屜內僅
      有銅板，壬○○乃轉而強搜乙○○身上之財物，以此強暴方式至使乙○○不能
      抗拒，而強行取走乙○○身上的現金一萬三千元。得手後，除西瓜刀由壬○○
      留下外，餘均於逃逸途中隨意丟棄在路旁。
（三）於九十二年六月九日十四時三十分許，由甲○○駕駛其母親所有之黑色自小客
      車，搭載丁○○、壬○○二人，至屏東縣內埔鄉○○村○○路○段三０五號「
      巨蛋超商」，推由丁○○、壬○○二人進入店內，甲○○則在外把風接應，丁○○、壬○○二人均戴帽子、口罩入內後，丁○○大喊搶劫，壬○○持西瓜刀
      抵住店員己○○並喝令己○○打開收銀機，以此強暴方式至使己○○不能抗拒
      ，進而強行取走收銀機內現金七千元（起訴書誤載為五千元）及己○○置放在
      櫃檯之手機一支。其三人得手後，除西瓜刀由壬○○留下外，餘均於逃逸途中
      隨意丟棄在路旁。
二、丁○○承續上開強盜犯意、夥同壬○○及綽號「鍾仔」之不詳姓名成年男子，共
    同意圖為自己不法之所有，本於強盜之犯意聯絡，於九十二年六月十一日二十時
    四十分許，攜帶「鍾仔」所有在客觀上足供兇器使用之水果刀一把，共同騎乘由
    壬○○所竊取之癸○○所有車牌號碼ＰＩＯ—０四五號重機車，前往屏東縣長治
    鄉○○村○○路一九一號「復興超商」，由丁○○在外把風接應，壬○○與「鍾
    仔」均戴「鍾仔」所提供之鴨舌帽、口罩、手套後，先由壬○○進入超商內，並
    捂住店員庚○○之嘴，「鍾仔」隨後進入超商，並持刀指向庚○○恫稱「要搶劫
    」，以此強暴方式至使庚○○不能抗拒，壬○○隨即強行取走櫃檯抽屜內之現金
    一萬二千四百餘元。得手後，於逃逸途中將上開作案用之水果刀、口罩、手套、
    鴨舌帽隨意丟棄於路旁。
三、甲○○與壬○○二人另意圖為自己不法之所有，本於竊盜之犯意聯絡，於九十二
    年六月十日下午五時三十分許，共同騎乘甲○○母親戴金妹所有ＰＨＳ─八四二
    號重機車，身著雨衣並戴口罩、手套，攜帶壬○○所有在客觀足供兇器使用之上
    開西瓜刀一把，行經屏東縣內埔鄉○○村○○路九十六號丙○○所經營之「得洋
    商行」時，因見店內無人看顧，遂由甲○○持西瓜刀與壬○○共同入內，由壬○○竊取置放在櫃檯抽屜內丙○○所有之皮包（內有
    、ＩＣ卡及現金一萬多元）及現金三千五百元，得手後適遇丙○○如廁後出來發
    覺，丙○○乃大喊「小偷」並趨前欲奪回皮包，詎甲○○、壬○○二人為防護贓
    物，竟由甲○○當場持西瓜刀架在丙○○後頸部，惟丙○○仍奮不顧身地要搶回
    皮包，嗣因有顧客上門購物，甲○○、壬○○二人始放棄防護該皮包，並將西瓜
    刀丟棄在該店門旁，僅防護所竊得之現金三千五百元逃離現場，嗣於逃逸途中將
    上開作案所用之雨衣、口罩、手套等物丟棄於路旁。嗣警據報後循線追查始知上
    情，並扣得被告壬○○所有供犯「菁葉檳榔攤」、「巨蛋超商」、「得洋商行」
    案件所用之西瓜刀一把；供犯「復興超商」案件所用之手套一個、口罩三個；供
    犯「得洋商行」案件所用之手套一個、黃色雨衣二件，及共犯「鍾仔」所有供犯
    「復興超商」強盜案所用之水果刀一把。
四、案經屏東縣警察局屏東分局、屏東縣警察局內埔分局報請臺灣屏東地方法院檢察
    署檢察官偵查起訴。
　　理　　　由
一、訊據被告甲○○對於事實欄一、三所示之犯行均坦承不諱。被告丁○○對於強盜
    「巨蛋超商」、「復興超商」之犯行均坦承不諱，惟矢口否認強盜「界揚超商」
    、「菁葉檳榔攤」之犯行，辯稱：伊將「界揚超商」之強盜案與繁華村「復興超
    商」之強盜案件混淆，才會在警詢時承認有參與該案；伊亦未參與「菁葉檳榔攤
    」之強盜案，且被害人辛○○、乙○○均無法指認伊有涉案云云。被告壬○○矢
    口否認上述準強盜之犯行，辯稱：被害人丙○○並無法指認伊有涉案，豈可只憑
    被告甲○○一人之指述認定其有參與云云。經查：
（一）被告甲○○、丁○○、壬○○如何結夥三人，並持西瓜分前去「巨蛋超商」為
      強盜行為，迭據被告三人於警詢、偵查中及本院供認不諱（見警000000
　　　000號卷第一頁至第八頁、偵三七五０號卷第六至第八頁、第三十頁、第三
　　　十九頁至第四十一頁、本院卷第一百五十四頁至第一百六十頁），核與證人即
  　　被害人己○○於警詢時指訴：「我於九十二年六月九日十四時三十八分許在巨
　　　蛋超商顧店時，突有一部未懸掛車牌之黑色自小客車停在店門口，二名歹徒即
　　　下車，另駕駛一人留在車上，該二人都戴帽子及口罩，直接衝進店內嚇令我，
　　　他們要強盜財物，另一名手持西瓜刀押著在我腰部，命令我打開收銀機，然後
　　　從收銀機內拿走現金七千元，連我放在櫃檯上的手機一併被他們拿走，然後離
　　　開上車逃逸」之情節大致相符（見警000000000號卷第十頁至十一頁
  　　），復有扣案之西瓜刀一把、現場及翻拍照片九幀在卷可證，足認被告三人上
　    開自白與事實相符，應予採信。
（二）又「復興超商」之強盜案，確係由被告丁○○、壬○○、「鍾仔」三人所為之
      事實，迭據被告丁○○、壬○○二人於警詢、偵查中及本院審理供承明確（見
      警0000000000號卷第一頁至第四頁、偵三七五０卷第三十二頁、第
      四十頁、偵五三二八號第九頁反面），核與證人即被害人庚○○、癸○○於警
      詢中之指訴情節大致相符（見警0000000000號卷第五頁至第六頁、
      第八頁至第九頁），復有扣案之水果刀一把、口罩三個、手套一個及現場照片
      二十四幀在卷可證，足認被告丁○○、壬○○二人之自白與事實相符，應予採
      信。
（三）被告丁○○雖否認「界揚超商」、「菁葉檳榔攤」之犯行，惟查上開「界揚超
      商」、「菁葉檳榔攤」之強盜案，確係由被告甲○○、丁○○、壬○○等結夥
      三人共同參與之情，迭據被告甲○○於偵查中供稱：「九十二年六月八日是跟
      壬○○和丁○○，是我開車，西瓜刀是壬○○準備的，地點是臨時決定的，見
      到有超商就進去，我都在外面車上接應，由他們進去」等語（見偵三七五０號
      卷第三十一頁）及本院羈押審理時供承：「第一件六月一日凌晨三、四點，我
      們三人騎一部機車，丁○○在外面把風，我拿水果刀，壬○○拿鐵棍進入界揚
      超商，我們二人戴全罩式安全帽，沒有戴手套，進入界揚超商搶了七千元，我
      們進入之後，我拿水果刀指著店員說不要動、搶劫，壬○○有用鐵棍打店員的
      脖子」等語（見聲羈卷第五頁至第六頁），核其供述一致，並無齟齬之處，並
      與被告丁○○於第一次警詢時供認：伊有與被告甲○○、壬○○三人，一起騎
      乘機車去麟洛鄉之界揚超商，伊當時是在超商外面，由被告壬○○、甲○○戴
      上安全帽進入強盜超商等語（見警0000000000卷第十三頁至第十四
      頁），及證人即被害人廖昆龍、王意忠、乙○○於警詢、偵查中及本院審理時
      之指、證訴情節大致相符（見警0000000000卷第一頁至第二頁、警
      000000000號卷第九頁、偵三四七二號卷第三十二頁、偵五三二八號
      卷第十一頁），此外，復有現場及翻拍照片七幀在卷可證。再參以被告甲○○
      與被告丁○○、壬○○二人，均係朋友關係且無仇怨，被告甲○○自無設詞無
      誣陷其二人之必要，因此，被告甲○○上開供述，應與事實相符，堪予採信。
      雖被告甲○○於本院審理時翻異前詞，改稱：「界揚超商」、「菁葉檳榔攤」
      之強盜案，均係其與被告壬○○及綽號「阿漢」之成年男子所為，且當時係因
      其與被告丁○○、壬○○三人同時被抓，方為被告丁○○有參與之供述云云。
      然訊之被告甲○○亦坦承：被告丁○○是在伊後面才被抓的等語明確（見本院
      卷第一六八頁），是被告丁○○於被告甲○○被逮捕時既尚未為警查獲，則被
      告甲○○所供稱係因其三人同時被逮捕，才會說被告丁○○有參與之證詞，顯
      與事實有違，而不足採。至被告丁○○雖辯稱：伊係將「界揚超商」與繁華村
      之「復興超商」強盜案混淆，才會自白犯罪云云，惟查，被告丁○○於繁華村
      所犯之「復興超商」強盜案，係夥同被告壬○○、「鍾仔」三人共同為之，且
      係由被告壬○○、「鍾仔」戴上鴨舌帽、口罩、手套後始進入超商強盜等情，
      已如前述，而繁華村位於長治鄉，與「界揚超商」之位於麟洛鄉，二者除在地
      理位置不同外，參與之共犯及作案用之工具亦不相同，被告丁○○顯無誤認之
      可能，況被告丁○○倘未參與「界揚超商」之強盜案，其豈會知悉被告甲○○
      、壬○○係頭戴安全帽進入「界揚超商」強盜，是以，被告丁○○上開所辯，
      應屬卸責之詞，不足採信。被告丁○○確有與被告甲○○、壬○○二人參與「
      界揚超商」、「菁葉檳榔攤」之強盜案，應可認定。
（四）事實欄三所示「得洋商行」之準強盜犯行，確係由被告甲○○、壬○○二人所
      為之情，迭據被告甲○○於偵查中供稱：係伊與被告壬○○去「得洋商行」搶
      錢，伊拿西瓜刀等語明確（見偵三七五０號卷第三十頁），復據其於本院羈押
      審理時供述：伊與被告壬○○都穿著輕便型雨衣，戴手套、口罩、拿西瓜刀到
      「得洋商行」，當時店裡面沒有人，伊站在櫃檯外，被告壬○○在櫃檯裡面，
      拿了錢要走的時候，當時有很多人要進來，沒有搶走皮包等語（見聲羈卷第六
      頁至第七頁）及於本院審理時具結證稱：伊與被告壬○○於九十二年六月十日
      下午，騎乘伊母親之機車至「得洋商行」行搶，當天有下雨，伊有穿雨衣、戴
      口罩，手上拿西瓜刀，店裏面沒有人，被告壬○○就走到櫃檯拿錢等語甚詳（
      見本院卷第一百四十頁），核與證人即被害人丙○○到庭證稱：當天伊進去洗
      手間，有二個人穿雨衣戴口罩進入店裡，個子矮的進去櫃檯拿錢拿皮包，伊出
      來看到就叫小偷，伊要去搶伊的皮包，高的拿西瓜刀架在伊頸部，伊還是要去
      搶回皮包，因為皮包內有很多證件，包括
      及一萬多元，伊有把皮包搶回來，後來客人進來，伊喊小偷，對方就把西瓜刀
      丟在店門口旁邊；對方把刀架在伊頸部時，已經搜刮錢財完畢，手上拿著錢準
      備要走了等語大致相符（本院卷第一百四十四頁至第一百四十六頁），此外，
      復有扣案之西瓜刀一把、手套一個、黃色雨衣二件及現場照片四幀、車籍作業
      系統—查詢認可資料一紙在卷可證。被告壬○○雖辯稱：不得僅因被告甲○○
      的供述，即認定其有參與云云，惟查，被告甲○○於偵查中、羈押審理時之供
      述，除互核一致並無齟齬之處外，被告甲○○上開於本院審理時之證詞，亦係
      經具結後所為，如有虛偽不實，即須偽證罪之處罰，再參以被告壬○○自承伊
      與被告甲○○是好朋友，二人經常聯絡並無不愉快之情（見本院卷第一百六十
      四頁），被告甲○○當無設詞誣陷被告壬○○之可能，因此，被告甲○○上開
      被告壬○○有參與之證述，應與事實相符，足以採信。又被告二人係持西瓜刀
      、手套、口罩等作案工具進入「得洋商行」及該等工具係由被告壬○○提供等
      情，已如前述，依該等作案工具觀之，被告二人顯有以暴力強取財物之意圖，
      否則，其等何需特意準備足供兇器使用之西瓜刀，再參以被告甲○○於警詢及
      本院審理時均稱：係與被告壬○○去「得洋商行」行搶等語，俱見被告二人前
      往「得洋商行」時，即有以暴力強取財物之犯意聯絡，僅因被害人丙○○於被
      告二人到達時正在如廁，被告二人始趁機竊取財物。因此，被告二人入內行竊
      遭被害人丙○○發現後，被告壬○○固未為強暴或脅迫行為，而僅由被告甲○○持刀架住被害人丙○○以防護贓物，惟被告二人於行竊前既有實施強暴行為
      之意圖，行竊後為防護贓物固僅由被告甲○○一人實施強暴行為，然仍未超越
      其等犯意之聯絡範圍內。是被告甲○○、壬○○均有加重準強盜之犯行，亦無
      疑義。
（五）綜上所述，本件事證已臻明確，被告三人犯行均堪認定。
二、按西瓜刀、水果刀、鐵棍等物，或至為尖銳鋒利，或質地至為堅硬，客觀上具有
　　危險性，且對人之生命、身體構成威脅，足供兇器使用。核被告甲○○強盜「界
　  揚超商」、「菁葉檳榔攤」、「巨蛋超商」之犯行，係犯強盜罪而有刑法第三百
    二十一條第一項第三款、第四款之情形，應論以刑法第三百三十條第一項之
　　結夥三人以上，攜帶兇器之加重準強盜罪。被告甲○○、壬○○二人就「得洋商
  　行」所為之犯行，均係犯刑法第三百二十九條之準強盜罪而有同法第三百二十一
　　條第一項第三款情形，應論以同法第三百三十條第一項之加重準強盜罪，公訴人
　  認應依刑法第三百二十九條之準強盜罪論處，即有未洽，惟起訴事實相同，爰依
    法變更起訴法條。被告丁○○所為強盜「界揚超商」、「菁葉檳榔攤」、「巨蛋
    超商」、「復興超商」之犯行，係犯強盜罪而有刑法第三百二十一條第一項第三
    款、第四款之情形，應論以刑法第三百三十條第一項之結夥三人以上，攜帶兇器
　　強盜罪。被告甲○○、丁○○與壬○○就強盜「界揚超商」、「菁葉檳榔攤」、
　  「巨蛋超商」部分；被告丁○○與壬○○、「鍾仔」就強盜「復興超商」部分；
    被告甲○○、壬○○二人就準強盜「得洋商行」部分，有犯意聯絡及行為分擔，
    均為共同正犯。被告甲○○前後三次加重強盜犯行；被告丁○○前後四次加重強
    盜犯行，均時間緊接，觸犯構成要件相同之罪名，顯係基於概括犯意反覆為之，
　　皆為連續犯，應論以結夥三人以上攜帶兇器強盜之一罪，並依法加重其刑。又擬
　  制之罪與真正之罪不得成立連續犯，最高法院六十七年度第六暨第七次刑庭庭推
    總會會議決議（一）可資參照，是被告甲○○所為「得洋商行」之加重準強盜犯
    行，與其所犯「界揚超商」、「菁葉檳榔攤」、「巨蛋超商」之加重強盜行為，
    自不能成立連續犯，應單獨論罪。甲○○曾於九十年間因公共危險案件，經本院
    九十一年屏交簡字第二一號判處有期徒刑三月確定，於九十一年六月二十一日易
    科罰金執行完畢；丁○○曾於九十年間因竊盜案件，經本院九十年易字第一三一
　　八號判處有期徒刑十月確定，於九十二年四月五日執行完畢，此有臺灣屏東地方
　  法院檢察署刑案資料查註紀錄表及臺灣高等法院被告全國前案紀錄表各一份在卷
    可按，被告甲○○、丁○○受有期徒刑之執行完畢後，五年之內再犯有期徒刑以
　　上之上述各罪，皆為累犯，均應依法加重其刑，其二人就加重強盜罪部分，有二
　  種刑之加重事由，應均遞加重之。被告甲○○所犯上述加重強盜罪及加重準強盜
    罪，犯意各別，行為互異，應分別論罪，合併處罰。爰審酌被告三人素行不佳（
    見卷附臺灣高等法院被告全國前案紀錄表）、犯罪之動機、目的、結夥持刀犯案
    有相當之危險性，所得財物價值及其等正值壯年，不思正途營生，竟結夥持刀強
　　盜財物，危害治安至鉅及其等犯罪後之態度等一切情狀，分別量處如主文所示之
　  刑，並就被告甲○○部分定應執行刑，且依本案告三人犯罪之性質，認有褫奪公
    權之必要，併宣告被告三人均褫奪公權五年。扣案之西瓜刀一把為被告壬○○所
    有，係供犯「菁葉檳榔攤」、「巨蛋超商」、「得洋商行」案件所用之物；手套
    二個、黃色雨衣二件、口罩三個，均為被告壬○○所有，供犯「巨蛋超商」、「
　　得洋商行」案件所用之物，業據被告甲○○供明在卷（見警000000000
　  號第五頁）；水果刀一把則為「鍾仔」所有，供犯「復興超商」案件所用之物，
    業經被告壬○○供述明確（見本院卷第一百五十六頁）；另未扣案之被告甲○○
    所有之水果刀一把、被告壬○○所有之鐵棍一支，係供犯「界揚商行」強盜罪所
    用之物，固已據被告等丟棄於路旁，惟並無證據證明業已滅失，併依刑法第三十
    八條第一項第二款之規定，均宣告沒收之。又其餘未扣案之安全帽二頂、口罩五
    個、手套六個、帽子四頂、鴨舌帽二頂，雖為壬○○所有供犯罪所用之物，惟已
    經被告等人於犯後隨意丟棄他處之情，業據被告等人供述在卷，而該等物品為極
　　易腐敗之物，且遭丟棄迄已久，於一般通念上可認定已滅失；至另扣案之球鞋一
　  雙，雖係被告甲○○犯罪所穿之物，然該球鞋與犯罪之間並無必然關係，尚難遽
    認係供犯罪所用之物，故均不另為沒收之諭知，併此敘明。
三、公訴意旨另以：被告甲○○與被告丁○○、壬○○，意圖為自己不法之所有，本
    於強盜之犯意聯絡，於九十二年六月十一日二十時四十分許，前往屏東縣長治鄉
    ○○村○○路一九一號「復興超商」，由被告胡雄在外把風接應，被告壬○○與
    甲○○持水果刀進入店內，指向被害人庚○○恫稱「要強劫」，被告壬○○並捂
    結夥三人以上攜帶兇器之加重強盜案等語。惟查，被告甲○○堅決否認有參與「
    復興超商」之強盜案，且該強盜案件係由被告丁○○、壬○○與「鍾仔」等三人
    所為之情，並據被告丁○○、壬○○二人於本院審理時具結證述明確（見本院卷
    第二十頁至第二一頁、第二十四頁至第二十五頁），而遍查被告丁○○、壬○○
    二人於警詢、偵查中之陳述，均稱該強盜案係被告丁○○之友人所共犯之，而非
    與被告甲○○共同犯案，故有關「復興超商」之強盜案部分即不能證明被告甲○○有參與犯罪，此外，復查無其他積極證據足資認定被告甲○○確有參有該次犯
    行，惟此部分與前開被告甲○○所涉加重強盜罪之部分具有連續犯之裁判上一罪
    關係，爰不另為無罪之諭知。
據上論斷，應依刑事訴訟法第二百九十九條第一項前段、第三百條，刑法第二十八條
、第五十六條、第三百三十條第一項、第四十七條、第五十一條第五款、第八款、第
三十七條第二項、第三十八條第一項第二款，判決如主文。
本案經檢察官黃莉琄到庭執行職務。
中　　　華　　　民　　　國　　九十四　　年　　　三　　　月　　 十七 　　日
                                 臺灣屏東地方法院刑事第二庭
                                     審判長法　官　黃國永
                                     　　  法　官　余德正
　　　                                     法  官  蘇碧珠
右正本證明與原本無異。
如不服本判決應於收受本判決送達後十日內向本院提出上訴書狀，其未敘述上訴理由
者，並得於提起上訴後十日內向本院補提理由書狀（均須按他造當事人之人數附繕本
 ）「切勿逕送上級法院」
                                          　書記官  王秋淑
中　　　華　　　民　　　國　　九十四　　年　　　三　　　月　　二十二　　日
附錄本案論罪科刑法條全文
中華民國刑法第三百二十八條：
意圖為自己或第三人不法之所有，以強暴、脅迫、藥劑、催眠術或他法，至使不能抗
拒，而取他人之物或使其交付者，為強盜罪，處五年以上有期徒刑。
以前項方法得財產上不法之利益或使第三人得之者，亦同。
犯強盜罪因而致人於死者，處死刑、無期徒刑或十年以上有期徒刑；致重傷者，處無
期徒刑或七年以上有期徒刑。
第一項及第二項之未遂犯罰之。
預備犯強盜罪者，處一年以下有期徒刑、拘役或三千元以下罰金。
中華民國刑法第三百二十九條：
竊盜或搶奪，因防護贓物、脫免逮捕或湮滅罪證，而當場施以強暴脅迫者，以強盜論
。
中華民國刑法第三百三十條：
犯強盜罪而有第三百二十一條第一項各款情形之一者，處七年以上有期徒刑。
前項之未遂犯罰之。
